最高法院刑事判決　　　　　　九十四年度台上字第四三七七號
　　上　訴　人　徐０榮
　　　　　　　　游０政
　　　　　　　　張０堂
上列上訴人等因違反兒童及少年性交易防制條例案件，不服台灣
高等法院中華民國九十一年八月十五日第二審判決（九十一年度
少連上訴字第四四號，起訴案號：台灣桃園地方法院檢察署九十
年度偵字第一七四九六號），提起上訴，本院判決如下：
    主  文
原判決關於徐０榮、游０政、張０堂部分撤銷，發回台灣高等法
院。
    理  由
本件原判決認定：上訴人徐０榮、游０政、張０堂（下稱上訴人
等三人）自民國九十年十月五日起至同年月十二日止，與曾０宏
（業經原審判刑確定）及姓名不詳之成年男子即綽號「老闆」之
人（下稱「老闆」），暨未滿十八歲之少年李○○（女性，人別
資料詳卷，另由第一審法院少年法庭審理）等人，共同基於營利
之概括犯意聯絡，媒介偷渡入境未滿十八歲之大陸籍女子林○（
０００年０月００日生，人別資料詳卷）等人與不特定人為性交
易。其分工方式係以游０政介紹男客予張０堂，再由張０堂、徐
０榮將從事性交易之女子帶至約定賓館，李○○負責以自己名義
承租００縣００市○○路０００號０樓之０房屋使用，並接聽電
話告知男客性交易代價一次為新台幣（下同）五千元，時間為七
十分鐘，再由李○○告知曾０宏至約定地點查驗確認男客身分後
，將男客帶至賓館並收取五千元後，由曾０宏、張０堂分別抽得
二百元、三千元，餘款則交給「老闆」。嗣於九十年十月十二日
凌晨，經桃園縣警察局桃園分局員警佯裝男客，依散布之小廣告
撥打電話，由李○○接聽後，指示該員警前往約定之桃園市○○
路與民生路口見面，旋由曾０宏上前查驗身分，並引領至００市
○○路００號優美賓館００樓０００號房等待，俟曾０宏向該員
警收取五千元交易費後，林○即由不詳姓名者帶進賓館房間，於
脫去衣物準備性交易之際，為該員警表明身分當場查獲，嗣並會
同其他員警至００市○○路０００號０樓之０房屋內，扣得「老
闆」所有供聯絡使用之行動電話五支、帳單十八張、總帳一本、
客戶目錄二本等情。因而撤銷第一審關於上訴人等三人部分之科
刑判決，改判論上訴人等三人以成年人與未滿十八歲之人共同連
續意圖營利而媒介使未滿十八歲之人為性交易罪，各處有期徒刑
參年陸月，併科罰金新台幣拾萬元；並均諭知罰金如易服勞役之
折算標準及宣告扣案之上開物品均沒收，固非無見。
惟按：(一)、刑事訴訟係以確定國家具體之刑罰權為目的，為保全
證據並確保刑罰之執行，於訴訟程序之進行，固有許以實施強制
處分之必要，惟強制處分之搜索、扣押，足以侵害個人之隱私權
及財產權，若為達訴追之目的而漫無限制，許其不擇手段為之，
於人權之保障，自有未周，故基於維持正當法律程序、司法純潔
性及抑止違法偵查之原則，實施刑事訴訟程序之公務員不得任意
違背法定程序實施搜索、扣押；至於違法搜索扣押所取得之證據
，若不分情節，一概以程序違法為由，否定其證據能力，從究明
事實真相之角度而言，亦難謂適當。因此，對於違法搜索所取得
之證據，為兼顧程序正義及發現實體真實，依刑事訴訟法第一百
五十八條之四規定，其是否具有證據能力，應由法院於個案審理
中，審酌人權保障及公共利益之均衡維護，以為判斷。原判決以
經警在少年共犯李○○承租之００市○○路０００號０樓之０房
屋內查扣之行動電話五支、帳單十八張、總帳一本、客戶目錄二
本等物，資為認定上訴人等三人犯罪之憑證。然查搜索為要式行
為，除法律別有規定者外，依刑事訴訟法第一百二十八條第一項
規定應用搜索票。卷查本件未見有搜索票之聲請書、繳回之搜索
票或搜索扣押筆錄等相關資料在案可參；上訴人徐０榮、游０政
於原審即執此辯稱：上開證物係警方違法搜索所取得，並無證據
能力等語（見原審卷第四十八至五十頁）。原判決就其二人此部
分之辯解是否可採，即警員至前揭處所實施之搜索得否謂為合法
？所取得之扣押物有無證據能力？全未斟酌論述，遽採之為判決
基礎，難謂已符採證法則。(二)、科刑判決書須認定犯罪事實，並
於理由內敘明其認定犯罪所憑之證據，方足以資論罪科刑。又客
觀上為法院認定犯罪事實及適用法律基礎之證據，雖已調查而其
內容尚未明瞭者，即與未經調查無異，如遽行判決，仍屬應於審
判期日調查之證據而未予調查。原判決認定：上訴人等三人及其
他共犯，自九十年十月五日起至同年月十二日止，意圖營利而連
續媒介偷渡入境之未滿十八歲大陸籍女子林○「等人」，與不特
定之男客為性交易等情。係以證人林○於警詢時之證言，為其主
要憑據之一。然依卷內資料，林○於警詢時證稱：「我於九十年
十月五日晚上二十三時（許），從大陸福建省平潭市海邊先搭乘
小船後換大船，偷渡來台灣。」「……同時上岸有九名女子，我
與其它（他）五名共乘乙部車，其它（他）三名女子搭乘計程車
離開，開往哪裡我並不清楚。」「（我）約於九十年十月九日（
開始從事應召性交易之工作），平均一天接二至三個客人。」「
（最後一次從事性交易是）九十年十月十一日晚上二十時許，…
…由馬車伕徐０榮帶我前往。」「都是由他（指游０政）介紹客
人給張０堂，再由張０堂帶我去接客。」等語（見偵查卷第二十
四至二十五頁所附警詢筆錄）。上開證言倘若不虛，應僅足以證
明林○與其他八名大陸地區之女子於九十年十月五日夜間，同時
偷渡來台後，林○約自同月九日開始，由上訴人等三人共同媒介
從事性交易等事實；而無從據以推論上訴人等三人自九十年十月
五日起，即開始從事本件犯罪，及其三人尚有媒介林○以外之其
他女子與人為性交易之犯行。是上訴人等三人之犯罪時間究係起
於何時？除林○之外，上訴人等三人是否尚有意圖營利而媒介其
他女子與人為性交易之行為？該等女子之年齡是否已滿十八歲？
凡此攸關論罪科刑之重要事項，顯然均仍有疑義而猶欠明瞭。原
判決未予詳察審認，並說明其憑以論斷之依據，遽行判決，併有
調查未盡及理由欠備之違背法令。上訴意旨執以指摘，非無理由
，應認原判決關於上訴人等三人部分有撤銷發回之原因。基於審
判不可分原則，依公訴意旨認有裁判上一罪關係，而經原審不另
諭知無罪之妨害自由等部分，應一併發回。
據上論結，應依刑事訴訟法第三百九十七條、第四百零一條，判
決如主文。
中　　華　　民　　國　九十四　年　　八　　月　 十二　 日
                      最高法院刑事第七庭
                          審判長法官  林　增　福
                                法官  邵　燕　玲
                                法官  張　清　埤
                                法官  陳　世　雄
                                法官  陳　朱　貴
      本件正本證明與原本無異
                                      書  記  官
中　　華　　民　　國　九十四　年　　八　　月　 十七 　日
                                                      v
